臺灣桃園地方法院刑事判決
111年度易字第570號
公  訴  人  臺灣桃園地方檢察署檢察官
被      告  張金振



上列被告因竊盜案件，經檢察官提起公訴（111年度偵緝字第268
號），本院判決如下：
    主    文
張金振犯竊盜罪，處拘役伍拾玖日，如易科罰金，以新臺幣壹仟
元折算壹日。 
未扣案之樂迪牌紅色香菸壹盒及現金新臺幣肆仟元均沒收，於全
部或一部不能沒收或不宜執行沒收時，追徵其價額。
    事  實
一、張金振意圖為自己不法之所有，基於竊盜之犯意於民國109
    年12月16日4時29分（起訴書誤載為28分）及同日5時20分許
    ，在址設桃園市○○區○○路000號之萊爾富超商祥儀門市，趁
    櫃檯無人看顧、注意之際，接續徒手竊取由該店店員林韋丞
    所管領，置放在櫃檯區貨架上之樂迪牌紅色香菸1包（價值
    新臺幣【下同】90元，起訴書誤載為75元)及置放在櫃檯下
    方隔板之紙盒內現金4,000元得逞，隨即離去。嗣經調閱監
    視器錄影畫面後循線追查，始悉上情。
二、案經林韋丞訴由桃園市政府警察局桃園分局報告臺灣桃園地
    方檢察署檢察官偵查起訴。
    理  由
壹、程序部分：
一、按被告以外之人於審判外之言詞或書面陳述，除法律有規定
    者外，不得作為證據。又被告以外之人於審判外之陳述，雖
    不符合刑事訴訟法第159條之1至第159條之4之規定，但經當
    事人於審判程序同意作為證據，法院審酌該言詞陳述或書面
    陳述作成時之情況，認為適當者，亦得為證據。又當事人、
    代理人或辯護人於法院調查證據時，知有第159條第1項不得
    為證據之情形，而未於言詞辯論終結前聲明異議者，視為有
    前項之同意，刑事訴訟法第159條之5定有明文。查本案所引
    用之相關證據資料（詳後引證據），其中各項言詞或書面傳
    聞證據部分，縱無刑事訴訟法第159條之1至第159條之4或其
    他規定之傳聞證據例外情形，業經本院審理時予以提示並告
    以要旨，且經檢察官、被告張金振表示意見，渠等已知上述
    證據乃屬傳聞證據，未於言詞辯論終結前對該等證據聲明異
    議（見本院卷第91頁、第126至128頁），本院審酌上開證據
    作成時之情況，並無違法取證或其他瑕疵，認為以之作為證
    據為適當，揆諸前開規定，應具有證據能力。
二、至於本判決其餘所引用為證據之非供述證據，均與本案事實
    具有關連性，復非實施刑事訴訟法程序之公務員違背法定程
    序所取得，依刑事訴訟法第158條之4反面解釋，均有證據能
    力。
貳、認定事實所憑之證據及理由：
一、訊據被告固坦承有於109年12月16日4時29分及同日5時20分
    許，至萊爾富超商祥儀門市，惟否認有何竊盜犯行，辯稱：
    我沒有竊取樂迪牌紅色香菸1包，我是拿著香菸問店員這個
    多少錢，那次我有付錢給店員，5時20分許會再進去櫃檯內
    是因為我去買米酒時，我的5元掉在櫃檯跟地板中間的縫隙
    ，我進去櫃檯係去撿5元等語。
二、經查，被告有於109年12月16日4時29分及同日5時20分許，至萊爾富超商祥儀門市等情，業據被告供承在卷（見110年度偵字第13888號卷，下稱偵卷第8至11頁；111年度偵緝字第268號卷第43至44頁；本院111年度易字卷第570號卷，下稱本院易字卷第90至91頁），核與證人即告訴人林韋丞於警詢、偵查及本院審理時之證述相符（見偵卷第19至26頁、第79至80頁；本院易字卷128至132頁），並有畫面時間與實際時間誤差約25分鐘之萊爾富超商祥儀門市店內監視器錄影畫面擷圖照片17張（見偵卷第20頁、第33至41頁）在卷可稽，是此部分之事實，應堪認定。
三、被告雖否認其有竊取樂迪牌紅色香菸1包及現金4,000元，並
    以前揭情詞置辯，惟查：
　㈠經本院勘驗萊爾富超商祥儀門市監視器錄影畫面（即卷附「
    現場監視器畫面錄影」光碟內檔案名稱：「菸02」），結果
    發現被告趁櫃檯無人看顧、注意之際，即逕自走進櫃檯內（
    畫面時間2020/12/16 04:54:05），以右手伸向櫃架上之香
    菸，並將香菸拿出來（畫面時間2020/12/16 04:54:07至04:
    54:09間），再將香菸塞入其外套右邊口袋內（畫面時間202
    0/12/16 04:54:09至04:54:13間），隨即離去，且自被告離
    開櫃檯至走出萊爾富超商祥儀門市之整個過程中，被告均未
    與任何人交談（畫面時間2020/12/16 04:54:13至04:54:17
    間），此有本院勘驗筆錄1份及勘驗擷圖照片12張（即本院
    勘驗擷圖照片編號1至12，見本院易字卷第99至104頁、第13
    2至133頁）附卷可稽。可見被告確實有於109年12月16日4時
    29分許徒手拿取櫃檯內貨架上之香菸1包，並未經結帳即將
    之放入外套右邊口袋而逕行離去之行為，被告雖辯稱拿香菸
    1包係要問店員多少錢、其後有付錢云云，惟依上開監視器
    錄影畫面，被告從走進櫃檯（畫面時間2020/12/16 04:54:0
    2）至離開櫃檯（畫面時間2020/12/16 04:54:17）間，均未
    與任何人交談，亦未靠近店內任何地方，更無付錢之舉動，
    是被告所辯尚不足採。
　㈡又依本院勘驗萊爾富超商祥儀門市監視器錄影畫面（即卷附
    「現場監視器畫面錄影」光碟內檔案名稱：「錢01」），結
    果發現被告趁櫃檯無人看顧、注意之際，即逕自走進櫃檯內
    （畫面時間2020/12/16 05:45:22），並直接蹲下將左手伸
    進櫃檯下方隔板內（畫面時間2020/12/16 05:45:36），再
    以左手從隔板內拿出一疊東西，將該疊東西放入褲子左邊口
    袋後（畫面時間2020/12/16 05:45:36至05:45:38），便逕
    自往出口處離開，此有本院勘驗筆錄1份及勘驗擷圖照片8張
    （即本院勘驗擷圖照片編號13至20，見本院易字卷第105至1
    08頁、第133頁）附卷可稽。足認被告確實有於109年12月16
    日5時20分許進入萊爾富超商祥儀門市櫃檯內，將左手伸入
    櫃檯下方隔板間，並取出一疊物品後放入口袋，且未見被告
    有將手伸入櫃檯與地面間之縫隙，亦未見被告於進入櫃檯前
    後有任何張望尋找遺失物之舉動，益徵被告所辯係撿拾掉落
    在櫃檯與地面間縫隙之5元等語，不足採信。
　㈢再參以證人即該萊爾富超商祥儀門市店員林韋丞於偵查及本
    院審理時證稱：案發當天，被告共至萊爾富超商祥儀門市3
    次，第一次進來係買樂迪牌香菸1包，當時我在櫃檯內，被
    告有付錢，但被告第二次進來時，因為我在跟店長說話，就
    沒有注意到被告（見本院易字卷第131至132頁）；店內的預
    備金平常都係裝在一個沒有蓋子的紙盒內，該紙盒並放在櫃
    檯下方三層木板之隔板內，預備金通常係大約1萬元左右之
    百鈔現金，因為要快速地找錢所以沒有蓋子，在店員交班時
    一定要核對預備金之金額，案發那天我有換了4小疊的百鈔
    ，故紙盒內有4張千元鈔票等語（見偵卷第79至80頁；本院
    易字卷第129至130頁），並經證人當庭在本院勘驗擷圖照片
    編號14上標註店內放置預備金位置，依證人證述可知，萊爾
    富超商祥儀門市之預備金確係放置於櫃檯下方隔板內之紙盒
    ，且未有蓋子將紙盒內之現金遮掩，則任何人走進櫃檯內應
    均可輕易看見該預備金所在位置，而觀諸被告左手伸入櫃檯
    下方隔板內之位置（即本院勘驗擷圖照片編號16，見本院卷
    第106頁），雖與證人在本院勘驗擷圖照片編號14上所標註
    店內預備金放置之位置（見本院易字卷第139頁）略有差距
    ，然該預備金既係作為店員於櫃檯收銀時，可即時找零與顧
    客之用，且係放置於重量較輕之紙盒內，則在櫃檯收銀拿取
    紙鈔之過程中，難免會有些微之左右移動，是證人所標註放
    置預備金之位置與被告實際伸手之位置縱有些微差距，仍無
    礙本院認定被告本案犯行，足見被告於監視器錄影畫面時間
    2020/12/16 05:45:37（即本院勘驗擷圖照片編號17，見本
    院易字卷第107頁），以左手伸至櫃檯下方隔板內拿出之一
    疊物品即係萊爾富超商祥儀門市遭竊之現金4,000元。
　㈣準此，被告既非年幼無知或與社會長期隔絕之人，而為具有
    一般智識程度之成年男子，其就在店內購買商品後應至櫃檯
    結帳，且顧客不得任意進入結帳櫃檯內等常理應知之甚詳，
    況被告係萊爾富超商祥儀門市之常客，已有多次結帳經驗，
    卻仍擅自在櫃檯無人看顧之際進入櫃檯，並於拿取樂迪牌紅
    色香菸1包、現金4,000元後，隨即為掩飾而將該等物品藏入
    口袋內，而於行經櫃檯外之結帳區時，未將尚未結帳之樂迪
    牌紅色香菸1包拿出，更未等待當時值班之證人前來結帳，
    即逕行離去，是以被告有竊盜本案樂迪牌紅色香菸1包及現
    金4,000元之犯行，堪予認定。
四、綜上所述，本案事證明確，被告犯行洵堪認定，應予依法論
    科。
叁、論罪科刑部分：
一、核被告所為，係犯刑法第320條第1項之竊盜罪。
二、被告於109年12月16日4時29分及同日5時20分許竊取萊爾富
    超商祥儀門市內樂迪牌紅色香菸1包、現金4,000元，其主觀
    上係基於單一之竊盜犯意，而於密切接近之時間，在同一地
    點接續實施侵害同一法益之行為，各行為之獨立性極為薄弱
    ，依一般社會健全觀念，難以強行分開，在刑法評價上，視
    為數個舉動之接續施行，合為包括之一行為予以評價，較為
    合理，屬接續犯，而為包括之一罪。
三、爰以行為人之責任為基礎，審酌被告不思以正當方式獲取商
    品，竟為本案竊盜行為，顯然欠缺法紀及尊重他人財產權之
    觀念，破壞社會治安，實難寬貸，參以犯後未賠償萊爾富超
    商祥儀門市所受損害及否認犯罪之犯後態度，惟念其乃徒手
    竊取，手段尚稱平和，且無前案紀錄，有臺灣高等法院被告
    前案紀錄表1份在卷可稽，兼衡被告自述國小肄業之智識程
    度、現職為路邊攤販（見本院易字卷第137頁）等生活狀況
    ，暨其犯罪手段、動機、目的及本案商品價值高低等一切情
    狀，量處如主文第1項所示之刑，並諭知易科罰金之折算標
    準。
肆、沒收部分：
　　按犯罪所得，屬於犯罪行為人者，沒收之，於全部或一部不
    能沒收或不宜執行沒收時，追徵其價額，刑法第38條之1第1
    項前段、第3項定有明文。查被告竊得告訴人所管領之樂迪
    牌紅色香菸1包及現金4,000元，為被告之犯罪所得，雖未扣
    案，仍應予宣告沒收，爰依刑法第38條之1第1項前段、第3
    項之規定宣告沒收，於全部或一部不能沒收或不宜執行沒收
    時，追徵其價額。
據上論斷，應依刑事訴訟法第299條第1項前段，刑法第320條第1
項、第41條第1項前段、第38條之1第1項、第3項，刑法施行法第
1條之1第1項，判決如主文。
本案經檢察官劉文瀚提起公訴，檢察官施韋銘到庭執行職務。
中　　華　　民　　國　　111 　年　　11　　月　　9 　　日
                  刑事第十六庭審判長法　官  游紅桃
　　　　　　　　　　　　　　　　　　法  官  鄧瑋琪
　　　　　　　　　　　　　　　　　  法  官  黃筱晴
以上正本證明與原本無異。
如不服本判決應於收受判決後20日內向本院提出上訴書狀，並應
敘述具體理由。其未敘述上訴理由者，應於上訴期間屆滿後20日
內向本院補提理由書(均須按他造當事人之人數附繕本)「切勿逕
送上級法院」。 
      　　　　　　　　　　　　　　　書記官　陳忠順
中　　華　　民　　國　　111 　年　　11　　月　　10　　日
附錄本案論罪科刑法條：
中華民國刑法第320條
意圖為自己或第三人不法之所有，而竊取他人之動產者，為竊盜
罪，處5年以下有期徒刑、拘役或50萬元以下罰金。
意圖為自己或第三人不法之利益，而竊佔他人之不動產者，依前
項之規定處斷。
前二項之未遂犯罰之。